臺灣屏東地方法院刑事裁定
111年度聲字第807號
聲  請  人  臺灣屏東地方檢察署檢察官
受  刑  人  許凌瑋



上列受刑人因殺害尊親屬案件，經聲請人聲請假釋中付保護管束
（111年度執聲家字第3號），本院裁定如下：
    主  文
甲○○假釋中付保護管束，並應於保護管束期間內遵守下列事項：
一、禁止對被害人陳蓮菊實施家庭暴力及為騷擾、接觸、跟蹤、
通話、通信或其他非必要之聯絡行為。二、遷出上開被害人之住
居所。三、應遠離下列場所特定距離：上開被害人之住居所、工
作場所或其他經常出入之特定場所壹佰公尺以上。四、完成加害
人處遇計畫。
    理  由
一、聲請意旨略以：受刑人甲○○前因殺害尊親屬案件，經法院判
    處有期徒刑9年確定，現在監執行中，茲據法務部矯正署核
    准假釋在案，爰依刑法第93條第2項、家庭暴力防治法第39
    條準用同法第38條第2項第1、2、3、4、5款規定，聲請命受
    刑人於假釋付保護管束期間併應遵守家庭暴力防治法第38條
    第2項第1、2、3、4、5款事項等語。
二、按假釋出獄者，在假釋中付保護管束，刑法第93條第2項定
    有明文。依上開規定付保護管束，由檢察官聲請該案犯罪事
    實最後裁判之法院裁定之，刑事訴訟法第481條第1項亦有明
    文。又法院就犯家庭暴力罪或違反保護令罪為緩刑宣告時，
    除顯無必要者外，應命被告於付緩刑保護管束期間內，遵守
    下列一款或數款事項：（一）禁止實施家庭暴力。（二）禁
    止對被害人、目睹家庭暴力兒童及少年或其特定家庭成員為
    騷擾、接觸、跟蹤、通話、通信或其他非必要之聯絡行為。
    （三）遷出被害人、目睹家庭暴力兒童及少年或其特定家庭
    成員之住居所。（四）命相對人遠離下列場所特定距離：被
    害人、目睹家庭暴力兒童及少年或其特定家庭成員之住居所
    、學校、工作場所或其他經常出入之特定場所。（五）完成
    加害人處遇計畫。（六）其他保護被害人、目睹家庭暴力兒
    童及少年或其特定家庭成員安全之事項。上開規定於受刑人
    經假釋出獄付保護管束者，準用之，民國104年2月4日修正
    公布、同年月6日生效施行之家庭暴力防治法第38條第2項、
    第39條定有明文。
三、經查，受刑人前因殺害尊親屬案件，經法院判處有期徒刑9
    年確定，於民國104年4月29日起入監，嗣經法務部矯正署核
    准假釋在案等情，有臺灣高等法院被告前案紀錄表及法務部
    矯正署111年8月2日法矯署教字第11101630231號函及所附法
    務部○○○○○○○假釋出獄人交付保護管束名冊等各1份在卷可憑
    。本件聲請假釋中付保護管束經核於法並無不合，應予准許
    。
四、另受刑人先前所犯係家庭暴力罪，有刑事判決附卷可參，是
    依上開規定，自應命被告於付保護管束期間內，遵守家庭暴
    力防治法第38條第2項所定一款或數款事項，本院審酌卷附
    法務部○○○○○○○收容人直接調查報告表、屏東監獄家暴犯犯
    案情節及輔導/治療摘要紀錄表、屏東監獄個案輔導紀錄及
    家暴犯個案綜合資料表等資料，考量受刑人於服刑期間雖已
    接受家庭暴力認知輔導教育及團體身心治療等，惟受刑人前
    因與被害人發生爭執而為上述家庭暴力殺害尊親屬犯行，且
    犯罪情節非輕，其情緒管控能力等仍應有強化之餘地，並非
    已顯無再犯家庭暴力之風險，上述其餘聲請意旨經核於法既
    無不合，爰依家庭暴力防治法第39條準用第38條第2項之規
    定，命受刑人於付保護管束期間內應遵守如主文所示事項。
五、依刑事訴訟法第481條第1項，刑法第93條第2項、第96條但
    書，家庭暴力防治法第38條第2項第1款、第2款、第3款、第
    4款、第5款、第39條，裁定如主文。
中　　華　　民　　國　　111 　年　　8 　　月　　8 　　日
                  刑事第二庭    法  官  黃紀錄
以上正本證明與原本無異。
如不服本裁定應於裁定送達後五日內向本院提出抗告書狀並敘述
抗告之理由。
中　　華　　民　　國　　111 　年　　8 　　月　　8 　　日
                                書記官　張孝妃